【裁判字號】    92,易,1131
【裁判日期】    920630
【裁判案由】    傷害
【裁判全文】
臺灣高雄地方法院刑事判決                        九十二年度易字第一一三一號
    公  訴  人  臺灣高雄地方法院檢察署檢察官
    被      告  丁○○
    被      告  戊○○
右列被告因傷害案件，經檢察官聲請簡易判決處刑（九十一年度偵字第一五六八六號
），本院認不宜以簡易判決處刑，簽准改依通常程序審理，本院判決如左：
    主  文
丁○○以加害生命之事，恐嚇他人，致生危害於安全，累犯，處拘役伍拾日，如易科
罰金，以參佰元折算壹日。扣案之模型道具手槍壹把、子彈壹顆均沒收。
戊○○被訴傷害部分不受理；恐嚇部分無罪。
    事  實
一、丁○○前於民國八十三年間因肅清煙毒條例案件，經臺灣高等法院高雄分院判處
    有期徒刑三年三月確定，並於八十六年八月三十日縮刑期滿執行完畢。猶不知悔
    改，於九十一年二月二十八日凌晨四時二十三分許，與戊○○及友人李事發等人
    ，在高雄市○○區○○路六六０號十樓園元緣卡拉ＯＫ包廂內飲酒作樂，並由女
    服務生甲○○陪同坐檯，席間丁○○因細故與甲○○發生爭執，丁○○一時氣憤
    ，遂徒手毆打甲○○頭三下，並將之趕出包廂，甲○○乃電話告知友人陳國耀原
    委，陳國耀隨即邀同友人乙○○、己○○及綽號師公之人同往了解，適丁○○至
    櫃檯結帳，陳國耀友人己○○乃上前打招呼，丁○○見狀甚為不悅，認係店內人
    員叫渠等前來助陣，遂與該店會計丙○○及乙○○發生爭執，並出手毆打丙○○
    ，及持不具殺傷力之模型道具手槍敲打乙○○頭部二下後（傷害丙○○、乙○○
    部分未據告訴），復基於恐嚇之犯意，持該道具槍向丙○○、乙○○、己○○等
    人恫嚇稱「我要開槍把你們打死」等語，並朝店內地面射擊三發，致丙○○等人
    心生畏懼，丁○○於開槍後，隨即與友人及是時在包廂門口毆打甲○○之戊○○
    一同離去（丁○○、戊○○共同傷害甲○○部分，業據甲○○撤回告訴，詳如後
    述），嗣經人報警處理，始查獲上情，並扣得模型道具槍一把、子彈一顆。
二、案經王素華訴由高雄市政府警察局小港分局移送臺灣高雄地方法院檢察署檢察官
    偵查起訴。
    理  由
壹、被告丁○○有罪部分：
一、右揭事實，迭據被告丁○○於警訊及偵審中供承不諱，核與告訴人甲○○、被害
    人乙○○、丙○○及己○○於警訊中指述之情節相符，並經證人陳國耀、店內員
    工石鳳琯於警訊時證述事件始末等節屬實，復有經內政部警政署刑事警察局鑑定
    不具殺傷力之模型道具手槍一把、子彈一顆扣案，及高雄市立小港醫院出具之甲○○診斷證明書一紙、現場彈痕照片七幀在卷可資佐憑，被告自白與事實相符，
    本件事證明確，被告犯行洵堪認定。
二、核被告所為，係犯刑法第三百零五條之恐嚇危害安全罪，公訴意旨就恐嚇危害安
    全罪之犯罪事實已述及，自屬已經起訴之部分，公訴意旨雖認恐嚇行為應為傷害
    行為所吸收，惟二者之行為態樣有異，構成要件亦不同，以加害生命之事恐嚇他
    人致生危害之行為並非當然為傷害行為之階段行為，二者應屬獨立之犯行，公訴
    意旨認具吸收關係，似有未洽，附此敘明。又被告一行為同時恐嚇四人，為同種
    之想像競合犯，應依刑法第五十五條之規定，從重論以一罪。另被告前曾於八十
    三年間因肅清煙毒條例案件，經臺灣高等法院高雄分院判處有期徒刑三年三月確
    定，並於八十六年八月三十日縮刑期滿執行完畢乙節，有臺灣高等法院被告全國
    前案紀錄表及臺灣高雄地方法院檢察署刑案資料查註紀錄表各一份附卷可按，其
    於前案執行完畢後五年內，再犯本件有期徒刑以上之罪，為累犯，應依刑法第四
    十七條之規定加重其刑。審酌被告有犯罪前科，仍不知戒慎行止，僅因細故，即
    恣意持道具槍恫嚇他人，所為不足取，本不宜輕貸，惟念其犯後坦承犯行，態度
    良好，應具悔悟，及告訴人甲○○除對傷害之犯行部分撤回外，並表明原諒被告
    犯行之意等一切情狀，量處如主文所示之刑，並諭知易科罰金之折算標準，以資
    懲儆。扣案之模型道具手槍一把、子彈一顆係被告丁○○所有，且係供其犯罪所
    用之物，業據被告陳明在卷，爰依刑法第三十八條第一項第二款規定，併予宣告
    沒收。
貳、被告丁○○、戊○○傷害不受理部分：
一、公訴意旨另以：被告丁○○、戊○○於上開時地，基於傷害之犯意，毆打告訴人
    甲○○，致其受有前額紅腫、左上臂瘀青、左上臂紅腫等傷勢，因認被告二人涉
    有刑法第二百七十七條第一項之普通傷害罪罪嫌。
二、按告訴乃論之罪，告訴人於第一審辯論終結前，得撤回其告訴；又告訴經撤回者
    ，法院應諭知不受理之判決，刑事訴訟法第二百三十八條第一項，及第三百零三
    條第三款定有明文。
三、本件被告二人因傷害案件，經檢察官提起公訴，認被告係犯刑法第二百七十七條
    第一項之普通傷害罪，依同法第二百八十七條之規定須告訴乃論，茲據告訴人甲○○於本院審理中，以言詞聲明撤回此部分之告訴，揆諸前開說明，就被告戊○○部分應為不受理之諭知；另就被告丁○○部分，因公訴意旨既認此部分犯行與
    被告丁○○上開論罪科刑之恐嚇部分具實質一罪之關係，是就被告丁○○傷害之
    犯行部分不另為不受理之諭知，併此敘明。
參、被告戊○○恐嚇無罪部分：
一、公訴意旨就被告戊○○與丁○○於上開時地，共同恐嚇危害安全罪之犯罪事實已
    述及，固屬已經起訴之部分，已如前述，惟按犯罪事實，應依證據認定之，無證
    據不得推定其犯罪事實，又不能證明被告犯行者，應諭知無罪之判決，刑事訴訟
    法第一百五十四條、第三百零一條第一項分別定有明文。又事實之認定，應憑證
    據，如未能發現相當證據，或證據不足以證明，自不能以推測或擬制之方法，為
    裁判基礎（最高法院四十年台上字第八六號判例參照）。且認定犯罪事實所憑之
    證據，雖不以直接證據為限，間接證據亦包括在內，然而無論直接證據或間接證
    據，其為訴訟上之證明，須於通常一般之人均不致有所懷疑，而得確信其為真實
    之程度者，始得據為有罪之認定，倘其證明尚未達到此一程度，而有合理之懷疑
    存在而無從使事實審法院得有罪之確信時，即應由法院為諭知被告無罪之判決（
    最高法院七十六年台上字第四九八六號判例意旨參照）。再者認定不利於被告之
    事實，須依積極證據，苟積極證據不足為不利於被告之認定時，即應為有利於被
    告之認定，更不必有何有利之證據（最高法院三十年上字第八一六號判例意旨可
    資參照）。
二、本件公訴人認被告戊○○此部分之犯行，無非係以被告戊○○與被告丁○○同往
    上址飲酒作樂，且於被告丁○○開槍恫嚇被害人乙○○等人之同時，被告戊○○
    亦出手毆打告訴人甲○○之行為，因而認被告戊○○顯與被告丁○○就恐嚇之部
    分亦有犯意之聯絡為其主要論據。訊據被告戊○○堅決否認恐嚇犯行，辯稱當時
    已喝醉，不知被告丁○○有持槍，也不知丁○○會開槍等語。經查，被告丁○○
    至該址消費時，隨身攜帶上開模型道具槍，及持該槍恫嚇乙○○等人等節，被告
    戊○○於事前並不知情等節，業據被告丁○○供陳明確，而被告丁○○在櫃檯開
    槍恐嚇之際，被告戊○○方走出包廂門口，並與告訴人甲○○發生爭執，正出手
    歐打告訴人甲○○，二人所在位置距被告丁○○尚有一段距離，被告戊○○是時
    已喝醉等情，並據告訴人甲○○於本院審理時供陳明確，依此，被告戊○○就被
    告丁○○攜槍乙節，於事前既不知情，且於被告丁○○開槍之際，復另與告訴人
    甲○○發生爭執，並出手毆打告訴人，衡情當無從與被告丁○○之恐嚇犯行為犯
    意之聯絡，是認被告戊○○上開之辯解，尚非子虛，應可採信。此外，復查無其
    他積極證據足資證明被告戊○○有何恐嚇之犯行，揆諸前揭說明，既不能證明被
    告此部分犯罪，是自應就恐嚇犯行部分為無罪之諭知。
據上論斷，應依刑事訴訟法第二百九十九條第一項前段、第三百零一條第一項前段，
刑法第三百零五條、第五十五條前段、第四十七條、第四十一條第一項前段，罰金罰
鍰提高標準條例第一條前段、第二條，判決如主文。
本案經檢察官陳登燦到庭執行職務。
中      華      民      國    九十二    年      六      月     三十     日
                                  臺灣高雄地方法院刑事第二庭
                                      法    官     柯彩燕
右正本證明與原本無異。
如不服本判決，應於判決送達後十日內，向本院提出上訴狀。
                                        書記官     林同啟
中    華    民    國      九十二      年      六      月      三十      日
附錄本判決論罪之法條：
中華民國刑法第三百零五條
 (恐嚇危害安全罪)
以加害生命、身體、自由、名譽、財產之事，恐嚇他人致生危害於安全者
，處二年以下有期徒刑、拘役或三百元以下罰金。


司法院資訊處製作；財團法人民間司法改革基金會備份。
